臺灣板橋地方法院刑事判決　　　　　　　 94年度訴字第245號
公　訴　人　臺灣板橋地方法院檢察署檢察官
被　　　告　甲○○
上列被告因違反毒品危害防制條例案件，經檢察官提起公訴（九
十四年度核退毒偵字第一五０號），被告於本院準備程序進行中
就被訴事實為有罪之陳述，經本院合議庭裁定由受命法官獨任進
行簡式審判程序，判決如下：
    主  文
甲○○施用第一級毒品，處有期徒刑陸月，如易科罰金，以參佰
元折算壹日。扣案之海洛因貳包（合計驗餘淨重零點貳零公克）
，沒收銷燬之；扣案之摻食吸管貳支、注射針筒捌支、止血帶壹
條、鐵製置物盒壹個，均沒收之。
    事  實
一、甲○○前因施用毒品案件，經送觀察、勒戒後，認有繼續施
    用毒品傾向，經臺灣臺北地方法院以八十九年度毒聲字第二
    八五九號裁定令入戒治處所施以強制戒治一年，嗣再經該院
    裁定停止戒治，所餘戒治期間交付保護管束，於民國九十年
    五月十日停止戒治出所，交付保護管束至九十年十一月十六
    日期滿未經撤銷而執行完畢，由臺灣臺北地方法院檢察署檢
    察官於九十年十二月七日以九十年度戒毒偵字第二八七號為
    不起訴處分確定在案。詎猶不思悛悔，復基於施用第一級毒
    品海洛因之犯意，於上開強制戒治執行完畢後五年內之九十
    三年十一月二十五日晚間七至八時間，在臺北縣板橋市○○
    ○路○段一巷十五號之盟園旅店二０六室內，以將第一級毒
    品海洛因摻入水中用針筒注射之方式，施用第一級毒品海洛
    因一次。嗣於九十三年十一月二十六日凌晨二時四十分許，
    為警在上址查獲，並扣得海洛因二包（合計驗餘淨重零點二
    零公克）及甲○○所有之摻食吸管二支、已使用過之注射針
    筒六支、未使用過之注射針筒二支、止血帶一條、鐵製置物
    盒一個。
二、案經臺北縣政府警察局板橋分局報請臺灣板橋地方法院檢察
    署檢察官偵查起訴。本院於準備程序進行中，被告就被訴事
    實為有罪之陳述，經告知被告簡式審判程序之旨，並聽取當
    事人之意見後，裁定進行簡式審判程序。
    理  由
一、上揭犯罪事實，業經被告甲○○於本院準備程序及審理中坦
    承不諱，並有海洛因二包（合計驗餘淨重零點二零公克）、
    摻食吸管二支、已使用過之注射針筒六支、未使用過之注射
    針筒二支、止血帶一條、鐵製置物盒一個扣案可資佐證；而
    被告經警於九十三年十一月二十六日採集其尿液檢體送驗結
    果，呈鴉片類陽性反應一情，亦有臺北縣政府警察局板橋分
    局偵辦毒品危害防制條例被移送人姓名及代碼對照表、臺灣
    檢驗科技股份有限公司九十三年十二月十日ＣＨ／二００四
    ／Ｃ００八二號濫用藥物尿液檢驗報告各一紙附卷可參；另
    扣案之白色粉末二包，經送請法務部調查局鑑定結果，均含
    第一級毒品海洛因成分，合計驗餘淨重零點二零公克，復有
    法務部調查局九十三年十二月二十日調科壹字第０六０００
    九二三四號鑑定通知書一紙在卷可佐，足認被告之自白與事
    實相符，洵堪採為認定事實之依據。事證明確，被告犯行已
    堪認定。此外，被告前因施用毒品案件，經送觀察、勒戒後
    ，認有繼續施用毒品傾向，經臺灣臺北地方法院以八十九年
    度毒聲字第二八五九號裁定令入戒治處所施以強制戒治一年
    ，嗣再經該院裁定停止戒治，所餘戒治期間交付保護管束，
    於九十年五月十日停止戒治出所，交付保護管束至九十年十
    一月十六日期滿未經撤銷而執行完畢，由臺灣臺北地方法院
    檢察署檢察官於九十年十二月七日以九十年度戒毒偵字第二
    八七號為不起訴處分確定在案等情，亦有臺灣高等法院被告
    前案紀錄表、臺灣臺北地方法院檢察署檢察官九十年度戒毒
    偵字第二八七號不起訴處分書各一份在卷可考，被告於強制
    戒治執行完畢釋放後，五年內再犯本件施用毒品犯行，應依
    法論科。
二、核被告甲○○所為，係犯毒品危害防制條例第十條第一項之
    施用第一級毒品罪。其施用第一級毒品海洛因前後持有第一
    級毒品海洛因之低度行為，應為施用之高度行為所吸收，不
    另論罪。爰審酌被告前已因施用毒品案件經送觀察、勒戒、
    強制戒治，仍不能戒除毒癮，再次漠視法令禁制而犯本罪，
    顯見其戒除毒癮之意志薄弱，惟念其犯後坦承犯行，態度尚
    佳，且施用毒品所生危害，實以自戕身心健康為主，對於他
    人生命、身體、財產等法益，尚無明顯而重大之實害等一切
    情狀，量處如主文所示之刑，並諭知易科罰金之折算標準，
    以示懲儆。
三、又扣案之白色粉末二包，經送請法務部調查局檢驗結果，均
    含第一級毒品海洛因成分，合計驗餘淨重零點二零公克，有
    該局九十三年十二月二十日調科壹字第０六０００九二三四
    號鑑定通知書一紙可考，是扣案之白色粉末二包屬查獲之第
    一級毒品海洛因，不問屬於犯人與否，均應依毒品危害防制
    條例第十八條第一項前段併予宣告沒收銷燬之；而包裝上開
    毒品之包裝袋二個，其與毒品於物理外觀上附合而難予析離
    ，如強予析離至完全無殘渣留存，將耗費相當之時間、人力
    與經費，於經濟上顯無實益，依社會一般通念，堪認該包裝
    袋已與查獲之毒品結合成為一體而無從強加析離，是海洛因
    既屬毒品危害防制條例第十八條第一項前段所規定之違禁物
    ，其外包裝袋自亦應併予沒收銷燬之；至鑑驗耗損之第一級
    毒品海洛因，既已滅失，自無庸併予宣告沒收銷燬，附此敘
    明。另扣案之摻食吸管二支、已使用過之注射針筒六支、止
    血帶一條、鐵製置物盒一個，均為被告所有，供本件施用第
    一級毒品海洛因犯罪所用之物，另未使用之注射針筒二支亦
    為被告所有，供本件施用第一級毒品海洛因犯罪預備所用之
    物，業經被告供承在卷，爰依刑法第三十八條第一項第二款
    之規定，併予宣告沒收之。
據上論斷，應依刑事訴訟法第二百七十三條之一第一項、第二百
九十九條第一項前段，毒品危害防制條例第十條第一項、第十八
條第一項前段，刑法第十一條、第四十一條第一項前段、第三十
八條第一項第二款，罰金罰鍰提高標準條例第二條，判決如主文
。
本案經檢察官張云綺到庭執行職務。
中　　華　　民　　國　九十四　年　　八　　月　二十二　日
                      刑事第十八庭  法  官    曾淑娟
上列正本證明與原本無異。
如不服本判決，應於判決送達後十日內向本院提出上訴狀（應附
繕本），上訴於臺灣高等法院。
                                    書記官    陳金鳳
中　　華　　民　　國　九十四　年　　八　　月　二十二　日
附錄本案論罪科刑法條全文：
毒品危害防制條例第十條
施用第一級毒品者，處六月以上五年以下有期徒刑。
施用第二級毒品者，處三年以下有期徒刑。
